【裁判字號】    98,抗,1048
【裁判日期】    980630
【裁判案由】    訴訟救助
【裁判全文】
臺灣高等法院民事裁定                  98年度抗字第1048號
抗  告  人  甲○○
上列抗告人因與相對人丙○○、乙○○、新裕資產管理股份有限
公司等間分配表異議之訴事件，聲請訴訟救助，對於中華民國98
年4月24日臺灣士林地方法院98年度救字第32號裁定提起抗告，
本院裁定如下：
    主      文
抗告駁回。
抗告費用由抗告人負擔。
    理      由
一、抗告人聲請及抗告意旨略以：抗告人訴請相對人丙○○、乙
    ○○、新裕資產管理股份有限公司間分配表異議之訴乙案，
    因抗告人生活困難，積蓄悉遭相對人丙○○騙走，現有公司
    均未營業，名下不動產皆經設定抵押，並曾經聲請拍賣，經
    執行法院以拍賣無實益駁回，故目前實無資力再支出訴訟費
    用，且本件欠款之訴，人證物證俱在，聲請人必有勝訴之望
    ，爰聲請准予訴訟救助等語。
二、按「當事人無資力支出訴訟費用者，法院應依聲請，以裁定
    准予訴訟救助」民事訴訟法第107條第1項前段定有明文。又
    聲請訴訟救助，依民事訴訟法第109條第2項、第284 條之規
    定，應提出能即時調查之證據，以釋明請求救助之事由。是
    法院調查聲請人是否無資力支出訴訟費用，專就聲請人提出
    之證據為之，如聲請人並未提出證據，即應將其聲請駁回，
    無依職權調查或定期命補正之必要 (最高法院88年度台抗字
    第161號裁定要旨參照，同院26年滬抗字第34 號判例亦同此
    意旨 )。復按，所謂無資力係指窘於生活，且缺乏經濟信用
    者而言 (最高法院43年臺抗字第152號判例要旨參照) 。
三、經查，抗告人聲請訴訟救助，未據提出任何能即時調查之證
    據，以釋明其無資力支出訴訟費用之主張為真實，揆諸前揭
    最高法院判例及判決要旨，已難准許。況經原審依職權調取
    抗告人財產所得資料，抗告人於96年度有股利所得新臺幣 (
    以下同)5 萬6,049元、財產交易所得12萬2,744 元，名下有
    房屋、土地、田賦9筆、汽車3輛、投資4筆，財產總額1,925
    萬4,843 元，有稅務電子閘門財產調件明細表附卷可稽（見
    原審卷第14~20 頁），益見抗告人並非窘於生活且缺乏經濟
    信用者。抗告意旨僅空言其名下公司未營業及不動產經設定
    抵押云云，亦未提出任何能即時調查之證據，以釋明所述為
    真實，自難採信，其聲請訴訟救助即不應准許。原審駁回抗
    告人之聲請，並無不合，抗告意旨仍執前詞指摘原裁定不當
    ，求予廢棄，為無理由，應予駁回。
四、據上論結，本件抗告為無理由，爰裁定如主文。
中    華    民    國    98    年    6     月    30    日
                    民事第十七庭
                          審判長法  官  藍文祥
                                法  官  張競文
                                法  官  陳麗芬
正本係照原本作成。
本裁定除以適用法規顯有錯誤為理由外，不得再抗告。如提起再
抗告，應於收受後10日內委任律師為代理人向本院提出再抗告狀
。並繳納再抗告費新台幣１千元。
中    華    民    國    98    年    6     月    30    日
                                書記官  張永中


司法院資訊處製作；財團法人民間司法改革基金會備份。
